# 请教陈版：现金流问题

提问人：跨度防护 时间：2018-03-13 16:31:56
请教陈版：A非同一控制下企业合并B，购买日 2017 年 8 月 31 日，B购买日货币资金余额为 300 。购买日、年末分别编制合并现金流量表时，该 300 应体现在何处？会造成两个时点的资产负债表的货币资金余额与现金流流量表中计算得出的现金余额存在差异吗？

回答人：chenyiwei
《讲解 2010 》P530：
8.取得子公司及其他营业单位支付的现金净额 本项目反映企业取得子公司及其他营业单位购买出价中以现金支付的部分，减去子公司或其他营业单位持有的现金和现金等价物后的净额。本项目可以根据有关科目的记录分析填列。 整体购买一个单位，其结算方式是多种多样的，如购买方全部以现金支付或一部分以现金支付而另一部分以实物清偿。同时，企业购买子公司及其他营业单位是整体交易，子公司和其他营业单位除有固定资产和存货外，还可能持有现金和现金等价物。这样，整体购买子公司或其他营业单位的现金流量，就应以购买出价中以现金支付的部分减去子公司或其他营业单位持有的现金和现金等价物后的净额反映，如为负数，应在“收到其他与投资活动有关的现金”项目中反映。